【裁判字號】    97,交聲,775
【裁判日期】    971030
【裁判案由】    交管條例聲異
【裁判全文】
臺灣板橋地方法院交通事件裁定         97年度交聲字第775號
原處分機關  交通部公路總局臺北區監理所
異  議  人
即受處分人  甲○○
上列異議人即受處分人因違反道路交通管理處罰條例案件，不服
原處分機關於中華民國97年4 月15日所為之裁決處分（裁決書案
號：北監營裁字第裁40-C00000000號），聲明異議，本院裁定如
下：
    主  文
異議駁回。
    理  由
一、聲明異議意旨略以：異議人即受處分人甲○○於民國97年2
    月21日凌晨1 時30分許，駕駛車牌號碼939-MH號營業小客車
    ，沿臺北縣土城市○○路行至立德路、延和路交岔路口處，
    而於該交岔路口左轉進入延和路，經臺北縣政府警察局土城
    分局清水派出所（下稱原舉發機關）警員攔停後，以異議人
    行經有燈光號誌管制之交岔路口闖紅燈左轉為由，當場掣單
    舉發；惟異議人當時行至立德路、延和路之交岔路口處時，
    立德路方向號誌為綠燈，異議人在路口處等待其他行向之車
    輛通過後，左轉時燈號轉換為黃燈，進入延和路後燈號始轉
    換為紅燈，異議人並無闖紅燈左轉之違規行為，自不應受罰
    ；經異議人申訴後，原處分機關仍以異議人違規事證明確，
    而予裁罰之處分，爰依法聲明異議云云。
二、按汽車駕駛人，行經有燈光號誌管制之交岔路口闖紅燈者，
    處新臺幣（下同）1,800 元以上5,400 元以下罰鍰，並記違
    規點數3 點，道路交通管理處罰條例第53條第1 項、第63條
    第1 項第3 款分別定有明文。
三、經查，本件異議人即受處分人甲○○於97年2 月21日凌晨1
    時30分許，駕駛車牌號碼939-MH號營業小客車，沿臺北縣土
    城市○○路行至立德路、延和路交岔路口處，而於該有燈光
    號誌管制之交岔路口闖紅燈左轉進入延和路，經原舉發機關
    警員當場攔停並依法掣單舉發等事實，有原舉發機關北縣警
    交字第C00000000 號舉發違反道路交通管理事件通知單影本
    1 紙附卷可稽（該通知單業經異議人當場簽名收受），並經
    證人即當場攔停掣單舉發異議人本件違規事由之原舉發機關
    警員乙○○於本院訊問時到庭結證明確（詳後述）。異議人
    雖辯稱：伊當時行至立德路、延和路之交岔路口處時，立德
    路方向號誌為綠燈，伊在路口處等待其他行向之車輛通過後
    ，左轉時燈號轉換為黃燈，進入延和路後燈號始轉換為紅燈
    ，伊並無闖紅燈左轉之違規行為云云；惟查，證人乙○○於
    本院訊問時，到庭結證略稱：本件異議人違規事由係伊當場
    攔停舉發，當時伊係與另一名警員站在延和路上執行取締違
    規勤務，伊站在路口處，看見異議人之車輛沿立德路過來，
    左轉延和路，當時延和路直行方向之燈號轉換為綠燈已經有
    10秒之久，亦即立德路方向之燈號已轉換為紅燈達10秒以上
    ，顯然異議人係闖紅燈左轉，當時係深夜，車輛很少，且視
    線良好，異議人復係駕駛計程車，不可能會認錯車輛等語（
    見本院97年5 月21日訊問筆錄第2 至第3 頁）；衡情證人乙
    ○○與異議人本素不相識，彼此間亦無怨隙，倘非異議人確
    有違規情事，實難想像證人乙○○竟會無中生有、任意羅織
    異議人闖越紅燈之違規事實；再執勤警員本其維護交通秩序
    、安全職責所為之舉發，原屬公務員依法行使公權力之行為
    ，自應受到適法、正確之推定，而異議人復未能就執勤警員
    之舉發有何違誤之處，提出相關證據以供本院調查，本院亦
    查無其他證據足認警員有何違法取締之情事，異議人空言以
    上情置辯，即無足採。從而，本件異議人駕駛汽車，行經有
    燈光號誌管制之交岔路口闖紅燈之違規行為，事證明確；原
    處分機關以異議人違反道路交通管理處罰條例第53條第1 項
    規定，裁處異議人罰鍰2,700 元，並依同條例第63條第第1
    項第3 款規定，記違規點數3 點，核無不當；本件異議人之
    異議為無理由，應予駁回。
據上論斷，應依道路交通案件處理辦法第19條規定，裁定如主文
。
中    華    民    國    97    年    10    月    30    日
                  交通法庭    法  官  劉景宜
以上正本證明與原本無異。
如不服本裁定，得自收受送達之日起5 日內向本院提出抗告狀。
                              書記官  謝秀青
中    華    民    國    97    年    11    月    3     日


司法院資訊處製作；財團法人民間司法改革基金會備份。
